臺灣桃園地方法院民事裁定
110年度法字第56號
聲  請  人  劉利添  

相  對  人  財團法人桃園市大崙崇德宮

上列聲請人聲請修改捐助章程事件，本院裁定如下：
    主  文
一、財團法人桃園市大崙崇德宮捐助暨組織章程除第1、3、26條
    外，均准予變更如附表「修正條文」欄所示。
二、其餘聲請駁回。
三、聲請程序費用新臺幣1,000元由聲請人負擔。　　
    理  由
一、聲請意旨略以：聲請人為相對人之董事長，因應業務需要，
    經董事會於110年第4次定期會議決議修訂捐助暨組織章程共
    計16條（詳如附表），爰依法聲請准予變更等語。
二、按財團之組織及其管理方法，由捐助人以捐助章程或遺囑定
    之。捐助章程或遺囑所定之組織不完全，或重要之管理方法
    不具備者，法院得因主管機關、檢察官或利害關係人之聲請
    ，為必要之處分；又為維持財團之目的或保存其財產，法院
    得因捐助人、董事、主管機關、檢察官或利害關係人之聲請
    ，變更其組織，民法第62條、第63條分別定有明文。是依前
    揭規定聲請法院為變更財團法人之捐助章程、組織等必要之
    處分，應以捐助章程所定財團之組織不完全或重要管理方法
    不具備，或有為維持財團之目的、保存其財產而有變更章程
    之必要者為限，至非屬上開事項之變更，僅需取得目的事業
    主管機關許可，即可聲請該管法院辦理變更登記，無庸向法
    院聲請准許變更。
三、經查，聲請人所主張之上開事實，業據其提出相對人之新舊
    捐助暨組織章程、捐助暨組織章程修正案對照表、董事會會
    議紀錄暨簽到表、監事會會會議紀錄暨簽到表、法人登記證
    書等件為憑，本院審酌該捐助暨組織章程除第1、3條外規定
    之變更，有利於相對人之健全運作，與民法上關於財團法人
    之規定不相違背，又聲請人為相對人之董事，自屬利害關係
    人，其聲請於法有據，應予准許。
四、另就相對人捐助暨組織章程第26條規定聲請變更部分，與財
    團法人法第45條第3項及桃園市宗教事務財團法人設立許可
    及監督要點第21條之規定不符，亦即涉及重要事項（章程變
    更之擬議、不動產之處分或設定負擔、董事之選任及解任等
    ）之討論，應於會議召開10日前將議程通知全體董事，此經
    本院函詢主管機關即桃園市政府民政局，其意見亦同於本院
    上開認定之結果，有桃園市政府民政局函文附卷可稽，故聲
    請人關於第26條規定之變更難認有據，不應准許。
五、至聲請人聲請變更捐助暨組織章程第1、3部分，非屬捐助章
    程所訂之組織不完全，或重要之管理方法不具備，或為維持
    財團之目的或保存其財產之情形，揆諸首揭說明，無庸向本
    院聲請准許，由聲請人逕向主管機關申請許可後為變更登記
    即可，依首揭規定及說明，無聲請法院准許之必要，應予駁
    回。　　
六、依非訟事件法第21條第1項前段、第24條第1項之規定，裁定
    如主文。
中　　華　　民　　國　　111 　年　　4 　　月　　28　　日
                      民事第三庭法　官 吳佩玲
附表、財團法人桃園市大崙崇德宮捐助暨組織章程修正案對照表
      （如附件）　
上列正本證明與原本無異。
如不服本裁定應於送達後10日內向本院提出抗告狀，並應繳納抗
告費新臺幣1,000 元。
中　　華　　民　　國　　111 　年　　4 　　月　　28　　日
                                書記官　龍明珠